# 同一控制下企业合并合并日？

提问人：junfeng1986 时间：2012-02-28 15:37:59
A 公司 2011 年 8 月 12 日以B公司 2010 年 12 月 31 日净资产为基础收购C公司持有B的60%股权，A、C同为甲集团控制，形成同一控制下企业合并，于 2011 年 8 月 31 日完成工商变更。请问，合并日为哪天？

回答人：chenyiwei
请对照《〈企业会计准则第 20 号——企业合并〉应用指南》规定的合并日五项条件判断。关键是判断何时取得控制权，不能以定价基准日为合并日。实务中被投资企业完成变更工商登记是一个常用的标志，但协议中对表决权转移和利润分享另有安排的除外。

提问人：jxq425 时间：2012-07-26 15:45:58
回复 chenyiwei 的帖子
"但协议中对表决权转移和利润分享另有安排的除外。"
请教陈版，如果协议中约定基准日至工商变更完成日的利润归新股东所有，那合并日是否能选定为基准日。
如果作价基准日与实际交割日距离较远，但还在 1 年以内，会不会存在定价不公允的情况呢？

回答人：chenyiwei
不恰当。判断合并日除了收益风险的承担以外，很重要的是交易已经成立并且不可撤销，并且管理权限已经移交。因此合并日不可能早于相关购并协议的签订和生效日。如果需要经过有关部门批准的，则还不应早于批准日。